台灣高等法院刑事判決　　　　　　　　99年度上訴字第2254號
上　訴　人　臺灣板橋地方法院檢察署檢察官
上　訴　人
即　被　告　蕭棍棋
選任辯護人　陳振東律師
　　　　　　陳淑茹律師
上　訴　人
即　被　告　吳承祐
指定辯護人　義務辯護人鄭聯芳律師
上列上訴人因被告違反臺灣地區與大陸地區人民關係條例等案件
，不服臺灣板橋地方法院98年度訴字第4456號，中華民國99年5
月14日第一審判決（起訴案號：臺灣板橋地方法院檢察署98年度
偵字第20445號），提起上訴，本院判決如下：
    主  文
上訴駁回。
    事  實
一、吳承祐前於民國95年間因妨害風化案件，經原審於95年9月6
    日以95年度訴字第2272號判處有期徒刑4月確定，於96年3月
    19 日以易科罰金執行完畢（於本案構成累犯）。
二、緣大陸地區成年女子陽光碧（已離境）因意圖來臺營生，於
    97年9 月中旬某日，與某人蛇集團真實姓名、年籍不詳，綽
    號「阿布」之成年男子成員，談妥以人民幣5 萬元為處理來
    臺相關事宜之代價，併每月支付在臺「人頭丈夫」新臺幣（
    下同）3 萬元為條件，擬以「假結婚」方式非法入境臺灣地
    區；該綽號「阿布」之人則與在臺同夥即真實姓名、年籍不
    詳，自稱「小陳」之成年男子連繫，由「小陳」於97年9月
    中旬某日，向簡聖維表示如願擔任「人頭丈夫」，前往大陸
    地區與陽光碧假結婚後，再辦理相關手續，使其以大陸配偶
    身分進入臺灣地區（即俗稱之「假結婚真入境」），事成即
    可按月自陽光碧處獲得3萬元為酬，簡聖維因缺錢花用而應
    允之。渠等意圖營利，均明知大陸地區人民非經主管機關許
    可不得進入臺灣地區，竟共同基於意圖營利，使大陸地區人
    民非法進入臺灣地區之犯意聯絡，由簡聖維（經原審判處有
    期徒刑1年8月，緩刑4年確定）與陽光碧假結婚之方式，使
    陽光碧取得臺灣地區人民之配偶身分後，再以來臺團聚為名
    ，先由簡聖維於97年12月5日搭機前往大陸地區，簡聖維明
    知與陽光碧間並無結婚之合意，仍於同年月15日在大陸地區
    雲南省昆明市明信公證處辦理結婚登記而取得結婚公證書（
    證號：（2008）雲昆信證字第468號），使陽光碧形式上成
    為簡聖維之配偶。簡聖維返臺後，於98年1月6日持上開公證
    書，向受政府委託辦理大陸地區文書驗證事務之財團法人海
    峽交流基金會（下簡稱「海基會」）辦理文書驗證手續，經
    海基會出具核對前開公證書與廣西公證員協會寄交之公證書
    副本相符之證明（文號：（98）核字第001728號，下簡稱「
    海基會證明」），繼而於同日填寫願意擔保陽光碧入境臺灣
    地區之大陸地區人民進入臺灣地區保證書填具大陸地區人民
    入出臺灣地區申請書，併檢附前開保證書、臺灣地區人民申
    請大陸地區配偶來臺團聚資料表等文件，向內政部入出國及
    移民署（以下簡稱「入出國及移民署」）以團聚為由申請陽
    光碧入境，致該局有實質審查權限之承辦公務員審核後，於
    98年5月4日核准，並據以核發中華民國臺灣地區旅行證（許
    可證號：0000000000號），簡聖維隨即前往大陸地區接陽光
    碧來臺。另「阿布」為安排陽光碧來臺從事性交易之工作，
    於陽光碧來臺前之98年4 月底至5月初間，聯絡亦有共同意
    圖營利，使大陸地區人民非法進入臺灣地區犯意聯絡之蕭棍
    棋，由蕭棍棋負責陽光碧來臺之接應、居住及工作事宜，蕭
    棍棋旋即指派其所僱用不知情之吳承祐承租位於臺北市○○
    ○路6號9樓之6之套房，並將吳承祐之行動電話提供予「阿
    布」，以供陽光碧進入臺灣地區後，聯絡吳承祐將陽光碧接
    至上開房屋居住，而共同以此方式，使陽光碧於98年5月4日
    非法進入臺灣地區。簡聖維於98年5月4日至大陸地區接陽光
    碧入境臺灣地區後，簡聖維即在桃園國際機場撥打蕭棍棋留
    予「阿布」之吳承祐行動電話，聯絡不知情之吳承祐至臺北
    火車站將陽光碧接至臺北市○○○路（原審誤為南京東路）
    6 號9樓之6居住，蕭棍棋並於陽光碧入境一星期後，另與「
    阿布」媒介原本僅是要至臺灣工作之陽光碧至蕭棍棋所經營
    之應召站從事性交易之工作（詳如後事實欄三所述）。簡聖
    維復與陽光碧、蕭棍棋、「阿布」、「小陳」等人基於使公
    務員登載不實於職務上所掌公文書之犯意聯絡，於98年5月6
    日，由簡聖維持結婚公證書及海基會出具之認證證明，前往
    基隆市中正區戶政事務所辦理結婚登記，使不知情之戶政人
    員將簡聖維、陽光碧結婚之不實事項登載於職務上所掌之戶
    籍登記簿及戶口名簿等公文書上，足以生損害於戶政機關對
    於戶籍資料管理之正確性
三、蕭棍棋（此部分因上訴人即被告蕭棍棋、檢察官均未上訴，
    已確定）另基於共同意圖媒介女子與他人性交以營利之犯意
    聯絡，自98年3月起，擔任名為「錢櫃」、「遠企」之應召
    站負責人，並自98年3月起以每月新臺幣（下同）4萬元及5
    萬元之代價僱用亦有犯意聯絡之鄭佳佩（已審結）、吳承祐
    ，以如附表一編號5至7所示之行動電話與鄭佳佩、吳承祐等
    人聯絡，再由鄭佳佩擔任先後設於臺北縣中和市○○路○段
    32巷2弄12號2樓、臺北縣板橋市○○街39巷2弄14號之應召
    站機房，持蕭棍棋所交付之如附表二編號4至10所示之行動
    電話聯繫服務小姐、擔任司機，俗稱「馬伕」、及負責招徠
    男客，俗稱「阿姨」之人，並擔任記帳工作；而吳承祐則以
    如附表三編號5至8所示之行動電話聯絡，負責調派司機及收
    取性交易所得、拆帳等之工作。蕭棍棋復分別於98年3 月、
    98年4月底5月初、98年5月間、98年7月10日、98年7月10日
    以日薪3,000元之代價，僱用有犯意聯絡之周家瑋、李建緯
    、蔣家盛、吳俊翰、蕭志章等5人（以上5人已審結）擔任馬
    伕，以如附表六、七、八、附表九、編號1、2、及如附表十
    所示之行動電話聯絡載送成年女子洪鈺婷、真實姓名、年籍
    不詳，綽號「嘉玲」、「可可」、「糖糖」，及以假結婚方
    式來臺之大陸地區成年女子孫岩及由亦有共同意圖媒介女子
    與他人性交以營利之犯意聯絡之「阿布」以假結婚方式來臺
    之上開大陸地區成年女子陽光碧（陽光碧、孫岩假結婚部分
    ，經檢察官為職權不起訴處分）、持觀光簽證來臺之韓國籍
    成年女子宋恩愛等服務小姐至指定處所從事性交易。該應召
    站先由亦有犯意聯絡，於98年3月、98年6月初擔任俗稱「阿
    姨」之黃正立、林世傑（以上2人已審結）以如附表四、五
    所示之行動電話、及臺北縣市各地年籍不詳之賓館櫃臺人員
    等人負責對外招徠男客後，再通知機房鄭佳佩，由鄭佳佩持
    前揭行動電話通知應召站僱用之上開司機載送應召站旗下女
    子至男客指定之地點從事性交易，每次性交易代價約為3,00
    0元至8,000元不等，司機每日收取性交易款項後扣除其應得
    之日薪3,000元後，所餘款項再交由吳承祐拆帳予小姐及「
    阿姨」，剩餘款項方全數交蕭棍棋，而以此方式共同媒介成
    年女子與不特定人從事性交易牟利。嗣為警於98年7月24 日
    持搜索票至臺北縣中和市○○路○段32巷2弄12號2樓搜索，
    並當場查獲吳俊翰駕駛車牌號碼4153-GX號自小客車載送宋
    恩愛，李建緯駕駛車牌號碼4552-EA號自小客車載送陽光碧
    及蕭志章駕駛車牌號碼0929-AB自小客車載送洪鈺婷分別前
    往臺北縣三重市○○路○段28 2號微風馥麗飯店、臺北市○
    ○區○○路2段203號12樓民宅及臺北縣中和市○○街41 號2
    樓中和賓館等地與男客陳昭宇等人從事性交易，並扣得如附
    表一至十所示之物（宋恩愛、洪鈺婷、陽光碧、孫岩等人違
    反社會秩序維護法部分，另案移送原審簡易庭裁處）。
四、案經臺北市政府警察局移送臺灣板橋地方法院檢察署檢察官
    偵查起訴。
    理  由                                              
壹、審理範圍：
一、本件檢察官就被告吳承祐被訴違反台灣地區與大陸地區人民
    關係條例及使公務員公務員登載不實無罪部分提起上訴，被
    告吳承祐就被訴圖利媒介女子與人性交罪部分提起上訴，則
    被告吳承祐就起訴事實，均為審理範圍。
二、上訴人即被告蕭棍棋於99年5月28日上訴狀聲明就原審所為
    違反台地區與大陸地區人民關係條例有罪判決部分提起上訴
    ，經本院於準備程序及審理程序確認被告蕭棍棋之上訴範圍
    僅就台灣地區與大陸地區人民關係條例部分上訴（見本院卷
    第72頁反面、第170頁反面），則被告蕭棍棋被訴圖利媒介
    女子與人性交罪，經原審判處有期徒刑1年部分，未在上訴
    範圍，業已確定，此部分非在本件審理範圍。
貳、證據能力部分：
（一）按被告以外之人於偵查中向檢察官所為之陳述，除顯有不
      可信之情況者外，得為證據，刑事訴訟法第159條之1第2
      項定有明文。因檢察官代表國家偵查犯罪時，原則上均能
      遵守法定程式，且被告以外之人如有具結能力，仍應依法
      具結，以擔保其係據實陳述，故規定「除顯有不可信之情
      況者外」，得為證據（最高法院93年度臺上字第2397號判
      決意旨參照）。查證人陽光碧於偵查中具結而為證述，有
      證人結文可稽（見第20445號偵查卷第23頁），依現存證
      據亦查無顯不可信情況，依上說明，證人陽光碧於檢察官
      偵查中所為證述依刑事訴訟法第159條之1第2項，有證據
      能力。
（二）被告以外之人於審判外之陳述，經當事人於審判程序同意
      作為證據，法院審酌該言詞陳述或書面陳述作成時之情況
      ，認為適當者，亦得為證據。當事人、代理人或辯護人於
      法院調查證據時，知有刑事訴訟法第159條第1項不得為證
      據之情形，而未於言詞辯論終結前聲明異議者，視為有前
      項之同意，刑事訴訟法第159條之5定有明文。經查，本案
      其餘認定事實之供述證據，檢察官、被告及辯護人均未於
      言詞辯論終結前就其證據能力，聲明異議，是本案其他經
      調查之證據，依上開規定，自有證據能力。
（三）另本件認定事實所引用之卷內其餘卷證資料，並無證據證
      明係公務員違背法定程序所取得，且卷內之文書證據，亦
      無刑事訴訟法第159條之4之顯有不可信之情況與不得作為
      證據之情形，則依刑事訴訟法第159條之5之規定，本件認
      定事實所引用之所有文書證據，均有證據能力。
參、實體部分：
一、訊據上訴人即被告蕭棍棋矢口否認有意圖營利，使大陸地區
    人民非法進入臺灣地區及使公務員登載不實之犯行，辯稱：
    伊沒有參與陽光碧來台部分，有經紀公司負責，這個行業，
    經紀部分歸經紀部分，應召站規應召站云云。經查：
（一）同案被告簡聖維於97年12月5日，前往大陸地區，於97 年
      12月15日，與陽光碧至大陸地區雲南省昆明市明信公證處
      辦理結婚公證。簡聖維返回臺灣後，於98年1月6日，前往
      移民署填具大陸地區人民入出臺灣地區申請書，以配偶來
      臺團聚為由，申請證人陽光碧入境臺灣，經移民署承辦人
      員為實質審查後，核發陽光碧中華民國臺灣地區旅行證，
      使陽光碧得以形式上合法配偶至臺灣團聚名義，於98 年5
      月4日，持上開旅行證與簡聖維一起非法進入臺灣地區，
      並由簡聖維於98年5月6日，持結婚公證書及海基會出具之
      認證證明，前往基隆市中正區戶政事務所辦理結婚登記，
      使不知情之戶政人員將簡聖維、陽光碧結婚之不實事項登
      載於職務上所掌之戶籍登記簿及戶口名簿等公文書上等情
      ，業據原審同案被告簡聖維於偵查及原審審理中坦認無訛
      ，並經證人陽光碧於偵查中證述屬實（見偵字第20445號
      偵查卷二第12頁至第20頁），復有移民署98年10月27日移
      署資處娟字第0980155677號函所附之陽光碧申請來台之大
      陸地區人民入出臺灣地區申請書、保證書、被告簡聖維及
      陽光碧之內政部入出國及移民署面談紀錄、面談結果建議
      表、大陸地區人民資訊管理系統資料、被告簡聖維之戶籍
      謄本、中華人民共和國結婚證、中華人民共和國雲南省昆
      明市市明信公證處核發之（2008）雲昆明信證字第468號
      公證書、財團法人海峽交流基金會（98）核字第001729號
      證明、中華民國臺灣地區入出境許可證（見偵字第20445
      號偵查卷二第131頁至第144頁）及結婚登記申請書2紙在
      卷可稽（見偵字第20445號偵查卷二第62頁、第63頁），
      此部分事實，應堪認定。
（二）同案被告簡聖維於警詢中供稱：「我朋友『小陳』於97
      年9月中旬，問我有無意願與大陸女子陽光碧以『假結婚
      』方式，在雲南省昆明市辦理結婚，帶陽光碧來台。我答
      應後即由小陳安排，在97年12月16日於上述地點辦理結婚
      登記（費用皆由小陳支付）」等語（見偵字第20445號偵
      查卷一第255頁）；於偵查中供承：「陽光碧本來叫我每
      個月6號跟她拿3萬元．．．，」、「（所以本來講好的人
      頭老公費是1個月3萬？）對。」等語（見偵字第20445號
      偵查卷二第49頁），核與證人陽光碧於偵查中證稱：「我
      要付給經紀人5萬元人民幣，．．每個月要付3萬元給簡聖
      維。」等語（見偵字第20445號偵查卷二第12頁），亦相
      符合。另被告吳承祐於偵查中亦供稱：「（你有無拿過陽
      光碧人頭老公的費用給她的人頭老公？）拿過一次。但我
      不知道他叫什麼名字，我是拿3萬給他。」等語（見偵字
      第20445號偵查卷二第87頁）。又被告簡聖維於原審審理
      中供承當時從事污水下水道工程之工作，其與陽光碧素不
      相識，若沒有每個月獲得3萬元之報酬，其豈有放下工作
      ，而於97年12月5日到97年12月17日前往大陸地區與陽光
      碧公證辦理假結婚，並於98年5月4日再親自至大陸地區將
      陽光碧將接到臺灣地區之理？故被告簡聖維於原審審理中
      否認收取每月3萬元之人頭老公費，顯不可採，證人蕭棍
      棋、吳承祐於原審審理中附和其詞，亦不可採，足認原審
      同案被告簡聖維有收取每月3萬元之人頭老公費用無訛，
      其有營利之意圖甚明。
（三）按共同正犯間，非僅就其自己實施之行為負其責任，在犯
      意聯絡之範圍內，對於他共同正犯所實施之行為，亦應共
      同負責（最高法院32年上字第1905號判例可資參考）。被
      告蕭棍棋於大陸女子陽光碧於98年5月4日進入臺灣地區前
      ，即指派不知情之吳承祐承租位於臺北市○○○路6號9樓
      之6之房屋，以供陽光碧入境後居住，而陽光碧於98年5月
      4 日進入臺灣地區後，被告蕭棍棋再指派吳承祐至臺北火
      車站前將陽光碧接至上址居住，其後再媒介至其經營之應
      召站從事性交易之事實，業據被告蕭棍棋於原審審理中供
      承在卷，並經證人吳承祐於原審審理中證述屬實，且證人
      陽光碧於偵查中亦證稱：「我要付給經紀人5萬元人民幣
      ，．．每個月要付3萬元台幣給簡聖維。」、「．．．5萬
      元人民幣是由我做的工扣下來，．．．」、「（人頭老公
      費的錢是由妳直接付給簡聖維，還是由經紀人那邊扣？）
      經紀人直接由我的所得裡面扣。」等語（見偵字第20445
      號偵查卷二第12頁、第14頁）。大陸女子陽光碧於入境臺
      灣後，是由被告蕭棍棋指示不知情之吳承祐前往台北火車
      站將陽光碧接走，並指示吳承祐承租房屋以供陽光碧入境
      後居住，陽光碧以假結婚方式來臺灣之費用人民幣5萬元
      ，及每月應付給簡聖維之人頭老公費3萬元，是由被告蕭
      棍棋從陽光碧從事性交易之費用中扣抵，足認被告蕭棍棋
      有參與使大陸地區人民陽光碧以假結婚之非法進入臺灣地
      區之犯意聯絡及行為分擔。又被告蕭棍棋於原審審理中亦
      供稱：「（陽光碧的經紀人是誰？）阿布，長期在大陸。
      」等語（見原審99年4月28日審判筆錄，原審卷第25頁）
      ，足認被告蕭棍棋係負責該人蛇集團使陽光碧非法進入臺
      灣地區之接應工作，被告蕭棍棋復指示吳承祐承租房屋以
      供陽光碧入境後居住，故被告蕭棍棋、吳承祐與簡聖維、
      綽號「阿布」、「小陳」等人就意圖營利，使大陸地區人
      民陽光碧以假結婚之非法進入臺灣地區之犯行間，有犯意
      聯絡及行為分擔，而被告蕭棍棋於陽光碧入境後，媒介陽
      光碧至其所經營之應召站從事性交易，亦足認有營利之意
      圖。
（四）被告蕭棍棋上訴意旨辯稱：使大陸女子陽光碧非法進入台
      灣地區者乃係陽光碧之經紀人吳承祐云云，惟查，被告蕭
      棍棋於原審以證人身分明確證稱：陽光碧的經紀人是綽號
      「阿布」之人（見原審卷第25頁）；且供稱吳承祐去接陽
      光碧是伊叫他去接，也是伊叫他去租房子給陽光碧住的沒
      錯等語（原審卷第23頁反面）；而復經本院傳喚證人簡聖
      維於本院證稱：吳承祐不是綽號阿布之人等語（見本院卷
      第173頁）；至證人李建緯於本院雖到庭證稱：陽光碧是
      由經紀人吳承祐帶進來公司，經紀人負責去大陸利用假結
      婚方式讓大陸地區女子進入台灣地區，進行賣淫，並負責
      大陸女子之住宿，被告蕭棍棋沒有參與引進陽光碧云云，
      惟經本院質之證人李建緯，被告吳承祐辦理陽光碧進入台
      灣之具體行為為何，證人則證稱伊沒有參與等語（見本院
      卷第100頁），況證人李建緯是受僱於被告蕭棍棋，亦據
      證人證述在卷，其所為證述，亦有偏頗被告蕭棍棋之虞，
      尚難逕為憑採，被告蕭棍棋於本院改稱使大陸女子陽光碧
      非法進入台灣地區者乃係陽光碧之經紀人吳承祐云云，尚
      難採信。況無論大陸女子陽光碧之經紀人為何人，被告蕭
      棍棋既係應召站之負責人，而大陸女子陽光碧以假結婚來
      台目的既係為性交易營生，被告蕭棍棋仍安排陽光碧在台
      住宿，且媒介陽光碧為性交易營利，無論陽光碧經紀人為
      何人，均可認與引進陽光碧來台之人有犯意聯絡，不因陽
      光碧之經紀人為何人而解免罪責。
（五）綜上所述，被告蕭棍棋上開所辯，均係事後卸責之詞，委
      不可採。是以，被告蕭棍棋意圖營利，使大陸地區人民非
      法進入臺灣地區及使公務員登載不實之犯行均堪認定。
二、被告吳承祐被訴圖利媒介女子與人性交易罪部分：
    上開事實欄三之犯罪事實，業經被告吳承祐於警詢、偵查、
    原審及本院審理時坦承不諱，且經原審共同被告鄭佳佩等8
    人於警詢、偵查及原審審理時自白屬實，核與證人即男客陳
    昭宇、證人即應召小姐宋恩愛於警詢、及證人洪鈺婷、陽光
    碧、孫岩於偵查中證述情節大致相符，並有如附表一至十所
    示之物扣案可佐，足認被告吳承祐之任意性自白核與事實相
    符。至於辯護人辯稱吳承祐僅係構成妨害風化之幫助犯，核
    與事實不符，委不可採。是以，本案事證明確，被告吳承祐
    等2人之妨害風化犯行，亦堪認定，應依法論科。
三、論罪科刑：
（一）按臺灣地區與大陸地區人民關係條例第79條第1項對於違
      反同條例第15條第1款所定不得使大陸地區人民非法進入
      臺灣地區之處罰，旨在防止大陸地區人民非法進入臺灣地
      區，以維護臺灣地區之安全與安定；所稱「非法」，自應
      從實質上之合法性予以判斷，凡評價上違反法秩序之方法
      ，均屬「非法」。參照行政程序法第119條第1款、第2款
      規定，受益人以詐欺、脅迫或賄賂方法，使行政機關作成
      行政處分者；或對重要事項提供不正確資料或為不完全陳
      述，致使行政機關依該資料或陳述而作成行政處分者，其
      信賴不值得保護。故在大陸地區通謀虛偽結婚，以不實之
      結婚證明辦理相關戶籍登記、入境等手續，憑以進入臺灣
      地區，其所持之入境許可文件雖係入出境主管機關所核發
      ，形式上為合法，但因以詐欺方法而取得，即不具實質上
      之合法性，仍屬非法進入臺灣地區（最高法院94年度台上
      第1064號判決、最高法院97年度台上字第3336號裁判要旨
      可資參照）。
（二）核被告蕭棍棋於事實欄二所為，係違反臺灣地區與大陸地
      區人民關係條例第15條第1款不得使大陸地區人民非法進
      入臺灣地區之規定，而犯同條例第79條第2項之罪，及犯
      刑法第214條使公務員登載不實文書罪。核被告吳承祐於
      事實欄三所為，係犯刑法第231條第1項之意圖使女子與他
      人為性交之行為，而媒介以營利罪。
（三）被告蕭棍棋與綽號「阿布」、「小陳」之成年男子就事實
      欄二之意圖營利，使大陸地區人民非法進入臺灣地區犯行
      ，及被告蕭棍棋與原審同案被告簡勝維、陽光碧及綽號「
      阿布」、「小陳」之成年男子就事實欄二之使公務員登載
      不實文書犯行；被告吳承祐與蕭棍棋、「阿布」及鄭佳佩
      等人就上開事實欄三之意圖使女子與他人為性交之行為，
      而媒介以營利罪犯行間，均有犯意聯絡與行為分擔，均為
      共同正犯。按刑法第231條第1項所稱「容留」，係指收容
      留置，意即提供他人為性交或猥褻行為場所之謂；而「媒
      介」則係指居間仲介之意（最高法院91年度臺上字第4431
      號、第4374號判決參照），被告吳承祐等人僅係居間仲介
      ，使男女因行為人之介紹牽線行為而與他人為性交，被告
      等人並未提供性交場所，故公訴人認被告蕭棍棋、吳承祐
      等2人尚有容留之行為，尚有誤認，應予更正，附此敘明
      。
（四）按刑事法若干犯罪行為態樣，本質上原具有反覆、延續實
      行之特徵，立法時既予特別歸類，定為犯罪構成要件之行
      為要素，則行為人基於概括之犯意，在密切接近之一定時
      、地持續實行之複次行為，倘依社會通念，於客觀上認為
      符合一個反覆、延續性之行為觀念者，於刑法評價上，即
      應僅成立一罪。學理上所稱「集合犯」之職業性、營業性
      或收集性等具有重複特質之犯罪均屬之，例如經營、從事
      業務、收集、販賣、製造、散佈等行為概念者屬之（最高
      法院95年台上字第1079號、第3937號、第46 86號等判決
      參照）。而刑法第231 條第1項之犯罪，以意圖營利為其
      構成要件要素，而營利者營業牟利，本質上即具有反覆性
      ，是被告吳承祐於事實欄三所示之時間，反覆媒介成年女
      子與他人為性交行為，主觀上係基於意圖營利所為之多次
      行為，客觀上具有時間連續性質，本質上乃具有反覆、延
      續性行為之特徵，於刑法評價上，應認係合多數犯罪行為
      而成立之獨立犯罪型態之集合犯，為包括一罪，應僅成立
      一罪。
（五）被告簡聖維、蕭棍棋係以「假結婚」，即使公務員登載不
      實之同一行為而讓陽光碧得以非法進入臺灣地區，係以一
      行為觸犯上開臺灣地區與大陸地區人民關係條例第79條第
      2項之意圖營利，使大陸地區人民非法進入臺灣地區罪、
      刑法第214條之明知為不實之事項而使公務員登載於職務
      上所掌公文書罪二罪，為想像競合犯，應從一重之意圖營
      利，使大陸地區人民非法進入臺灣地區之罪論處。
（六）被告吳承祐前於95年間因妨害風化案件，經原審於95年9
      月6日以95年度訴字第2272號判處有期徒刑4月確定，於96
      年3月19日以易科罰金執行完畢，有本院被告前案紀錄表1
      份在卷可考，其受有期徒刑執行完畢後，5年以內故意再
      犯本件有期徒刑以上之罪，為累犯，應依法加重其刑。
四、原審適用上開規定，並審酌被告蕭棍棋意圖營利，夥同原審
    同案被告簡盛維、大陸女子陽光碧等人以假結婚之方式，使
    大陸地區人民非法進入臺灣地區，對於我國戶政及社會管理
    造成相當之危害，被告吳承祐前有妨害風化前科，仍不知悔
    改，受僱於被告蕭棍棋，從事媒介性交易行為，破壞社會風
    氣，行為實有不當，然被告吳承祐參與共犯從事媒介性交易
    行為，所獲利益不高，兼衡其等素行、犯罪動機、手段、目
    的、所得利益及其犯罪後態度等一切情狀，就被告蕭棍棋所
    犯營利使大陸地區人民進入台灣地區部分量處有其徒刑3 年
    2月，就被告吳承祐所犯媒介性交營利罪部分，判處有期徒
    刑9月。並敘明扣案如附表一、編號1所示之現金7萬7千元，
    為被告蕭棍棋所有，雖被告蕭棍棋於原審供稱並非全部是性
    交易所得之物，惟被告蕭棍棋既然以經營上開應召站營利，
    且與帳冊等物一起為警查扣，應認為7萬7千元全部係因本件
    圖利媒介性交易犯行所得之物；另扣案如附表三、編號1所
    示之現金10萬元，為被告蕭棍棋所有，且為本件圖利媒介性
    交易犯行所得之物，業據被告吳承祐於警詢中供承在卷，其
    餘扣案如附表一至十所示之物，為附表一至十所示之共同被
    告所有，且為供犯本件圖利媒介性交易犯行所用之物，或為
    因本件圖利媒介性交易犯行所得之物，業據如附表一至十所
    示之原審共同被告於原審審理中供承在卷，爰依刑法第38條
    第1項第2款、第3款之規定，宣告沒收。另如附表一至十所
    示之行動電話SIM 卡，及如附表十、編號13至22所示之物，
    並非共同被告所有；如附表十、編號1至12所示之物，雖為
    如附表十、編號1至12所示之共同被告所有，惟並無證據足
    資證明與本件犯行有關，爰均不予宣告沒收。認事用法，核
    無違誤，量刑亦屬妥適，被告蕭棍棋上訴否認犯營利使大陸
    地區人民進入台灣地區之罪，被告吳承祐上訴請求從輕量刑
    ，核無理由，應予駁回。
肆、無罪部分：（吳承祐被訴違反臺灣地區與大陸地區人民關係
    條例及使公務員登載不實部分）
一、公訴意旨略以：被告吳承祐與蕭棍棋為能引進大陸女子來臺
    從事性交易，與本國籍男子簡聖維共同基於意圖營利使大陸
    地區女子非法進入臺灣地區之犯意，由簡聖維於民國97年12
    月15日單獨前往大陸地區雲南省昆明市與無結婚真意之大陸
    女子陽光碧（另經檢察官為職權不起訴處分）辦理結婚，取
    得該市公證處核發之結婚公證書後，並向海基會辦理認證取
    得證明，使大陸地區女子陽光碧形式上取得簡聖維配偶之地
    位，簡聖維再於98年1 月6 日至移民署填具大陸地區人民入
    出臺灣地區申請書、保證書、臺灣地區人民申請大陸地區配
    偶來臺團聚資料表，連同上開不實之大陸地區之結婚公證書
    及海基會證明，申請陽光碧來臺團聚，而陽光碧乃於98年5
    月4 日來臺，待陽光碧進入臺灣地區後，蕭棍棋、吳承祐與
    簡聖維、陽光碧共同基於使公務員登載不實事項於職務上所
    掌公文書之犯意，由簡聖維單獨持前述不實之結婚公證書、
    海基會認證之證明文件，於98年5 月5 日前往基隆市中正區
    戶政事務所辦理結婚登記，使該管不知情之戶政人員，將上
    開不實事項登載於職務上關於戶籍資料之公文書上，足生損
    害於國家戶政管理之正確性，而簡聖維則因此可自蕭棍棋、
    吳承祐處領取得每月3 萬元之報酬，而陽光碧入境後，未與
    簡聖維同住，由蕭棍棋指示吳承祐安排陽光碧在臺北市○○
    ○路之住處居住，以利安排指派陽光碧從事性交易。因認被
    告吳承祐涉共犯大陸地區人民關係條例第15條第1 款不得使
    大陸地區人民非法進入臺灣地區之規定，而犯同條例第79條
    第2 項之罪嫌，及犯刑法第214 條使公務員登載不實文書罪
    嫌等語。
二、按犯罪事實應依證據認定之，無證據不得認定其犯罪事實；
    又不能證明被告犯罪者，應諭知無罪之判決，刑事訴訟法第
    154 條第2 項、第301 條第1 項前段分別定有明文。次按所
    謂證據，係指直接間接足以證明犯罪行為之一切證人、證物
    而言；且事實之認定，應憑證據，如未能發現相當證據，或
    證據不足以證明，自不能以推測或擬制之方法，以為裁判基
    礎，最高法院30年上字第128 號、40年臺上字第86號判例均
    可資參考。復按認定不利於被告之事實，須依積極證據，苟
    積極證據不足為不利於被告事實之認定時，即應為有利於被
    告之認定，更不必有何有利之證據，最高法院30年上字第81
    6 號判例意旨可資參照。
三、本件公訴人認被告吳承祐涉犯上開罪名，係以被告吳承祐之
    供述，共同被告蕭棍棋於偵查中之供述，及證人陽光碧於偵
    查中之證詞為其主要論據。
四、訊據被告吳承祐堅詞否認有何共犯意圖營利，使大陸地區人
    民非法進入臺灣地區，及使公務員登載不實文書之犯行，辯
    稱：伊以每月4 萬元之薪資受僱於蕭棍棋，擔任蕭棍棋所經
    營之上開應召站之外務，伊並不認識「阿布」，係受蕭棍棋
    之指示去承租位於臺北市○○○路6號9樓之6之房屋，且伊
    係陽光碧入境後，接到簡聖維之電話，才去臺北火車站將陽
    光碧接至上址居住，伊不知道陽光碧是以假結婚之方式進入
    臺灣地區，陽光碧以假結婚之方式進入臺灣地區之事，伊並
    沒有參與等語。經查：
（一）被告吳承祐自98年3月起，以每月4萬元之薪資，受僱於蕭
      棍棋所經營之「錢櫃」、「遠企」應召站，負責調派司機
      及收取性交易所得、拆帳等工作等情，業據被告吳承祐於
      警詢、偵查及原審審理中供承在卷，並經共同被告蕭棍棋
      於警詢、偵查及原審審理中證述屬實（見偵字第20445號
      偵查卷二第36頁、原審96年7月4日訊問筆錄），堪認被告
      吳承祐為蕭棍棋所經營之「錢櫃」、「遠企」應召站之員
      工。又共同被告蕭棍棋於偵查中證稱：「（為何陽光碧一
      到臺灣，你就派吳承祐把她接過來？）我確定是阿布打給
      我，給我她老公的電話，說她會到臺北火車站，叫我派人
      去接。」等語（見上開偵字第20445號偵查卷二第87頁）
      ；於原審審理中供稱：「（本案查獲的應召站是否你經營
      的？）是的。」、「（除了你以外，這應召站還有哪一些
      工作的人？）外務吳承祐．．．。」、「陽光碧要來臺灣
      之前，阿布打電話跟我說有女孩子要來臺灣，想到我這裡
      上班，問我好不好，我說好，我就留吳承祐的電話給阿布
      。」、「（你是否知道吳承祐認不認識阿布？）不認識。
      」、「（你是否有跟吳承祐說該女子是從大陸來臺的？）
      阿布有跟我說，有沒有跟吳承祐說我忘記了。」、「（陽
      光碧接客，吳承祐可以抽多少？）沒有，一個月領我四萬
      元的薪水。」、「阿布，長期在大陸。」等語（見原審卷
      一第122頁正反面、第123、124頁、原審卷二第25頁）。
      依被告蕭棍棋上開證述，被告吳承祐不認識綽號「阿布」
      之人，且被告蕭棍棋係以每月4萬元僱用被告吳承祐，被
      告吳承祐並未因承租本案之房屋，及前往臺北火車站將陽
      光碧接至上址居住，而額外給予被告吳承祐金錢，則被告
      吳承祐辯稱係受老闆蕭棍棋之指示承租位於臺北市○○○
      路6號9樓之6之房屋，且係於陽光碧入境後，前往臺北火
      車站將陽光碧接至上址居住，對於陽光碧以假結婚進入臺
      灣地區之事不知情等語，應可採信，故被告吳承祐就意圖
      營利，使大陸地區人民非法進入臺灣地區及使公務員登載
      不實文書部分，尚難謂被告吳承祐與蕭棍棋有犯意聯絡或
      行為分擔。
（二）共同被告簡聖維於原審審理中證稱：「（你帶陽光碧到臺
      灣之後，何人指示你帶陽光碧到哪個地方？）是小陳將聯
      絡電話交代陽光碧之後，是陽光碧在昆明機場將電話號碼
      交給我，在桃園機場下飛機之後，由我打電話跟對方聯絡
      ，我們就約定幾點在臺北火車站東邊的出口那裡等候，在
      電話中對方跟我說，我就將陽光碧放在那邊就可以離開，
      我在機場打電話給陽光碧給我電話的那個聯絡人，那個人
      的聲音並不是小陳。」、「（你是否有辦法辨認當時你在
      機場打電話時接聽的是何人？）是吳承祐。」、「（你打
      電話過去你如何介紹你自己？）我說是小陳交代我的打電
      話聯絡你，交代我把陽光碧帶來臺灣，我們就約定幾點在
      台北車站。」等語（見原審99年4月18日審判筆錄），共
      同被告簡聖維是與陽光碧入境臺灣地區後，才撥打電話與
      吳承祐聯絡，故依共同被告簡聖維之證詞，無法證明被告
      吳承祐就意圖營利，使大陸地區人民非法進入臺灣地區及
      使公務員登載不實文書部分，有何犯意聯絡或行為分擔。
      至被告蕭棍棋於本院辯稱及證人李建緯證述：陽光碧之經
      紀人係吳承祐云云尚不可採，已如前述，尚難援引為不利
      於被告吳承祐之認定。
（三）復查，證人陽光碧於偵查中雖曾言及其經紀人為綽號小虎
      之吳承祐云云，惟查，證人陽光碧於98年7月24日第二次
      警詢時曾證稱：伊於98年5月4日以探親名義申請來台灣，
      約於查獲前2個月前左右開始從事接客賣淫，因為伊老公
      條件不怎樣，伊想多賺一點錢，伊有次看到報紙刊登的廣
      告與綽號「阿布」之男子聯絡，告訴伊，他們公司是專門
      幫忙介紹接客賣淫工作，伊答應他云云（見20445號偵查
      卷一第206頁），是證人陽光碧於警詢時已曾提及綽號「
      阿布」之人，是被告蕭棍棋於偵查及原審提及有綽號「阿
      布」之人，即非憑空陳述，且證人陽光碧於警詢及偵查中
      所証前後不一，亦有瑕疵。至證人陽光碧於偵查中證稱被
      告吳承祐是其來臺灣之後將她接走之人等語，亦無法證明
      被告吳承祐就證人陽光碧以假結婚之方式進入臺灣地區，
      涉嫌違反大陸地區人民關係條例第79條第2項之罪嫌，及
      犯刑法第214條使公務員登載不實文書罪部分，有何犯意
      聯絡或行為分擔。
五、綜上所述，尚難認被告吳承祐有與蕭棍棋、簡聖維及「阿布
    」、「小陳」等人就意圖營利，使大陸地區人民非法進入臺
    灣地區及使公務員登載不實文書之犯意聯絡及行為分擔。此
    外，復查無其他積極證據足資證明被告吳承祐涉有公訴人所
    指之此部分犯行，依罪疑惟輕原則，原審認不能證明被告吳
    承祐有此部分之犯罪，而為無罪之諭知，並無違誤，檢察官
    上訴主張被告吳承祐此部分構成犯罪，惟並未提出其他積極
    證據以資佐證，認檢察官就被告吳承祐被訴無罪部分上訴亦
    無理由，亦應駁回。
據上論斷，應依刑事訴訟法第368條，判決如主文。
本案經檢察官黃和村到庭執行職務。
中    華    民    國    100    年    1    月    20    日
                  刑事第六庭法  官 邱同印 
                            法  官 何信慶 
                            法  官 吳淑惠
以上正本證明與原本無異。
如不服本判決，應於收受送達後10日內向本院提出上訴書狀，其
未敘述上訴之理由者並得於提起上訴後10日內向本院補提理由書
（均須按他造當事人之人數附繕本）「切勿逕送上級法院」。
                            書記官 陳雅加
中    華    民    國   100    年    1     月    26    日
附錄：本案論罪科刑法條全文
臺灣地區與大陸地區人民關係條例第79條
違反第15條第1 款規定者，處1 年以上7 年以下有期徒刑，得併
科新臺幣1百萬元以下罰金。
意圖營利而犯前項之罪者，處3 年以上10年以下有期徒刑，得併
科新臺幣5百萬元以下罰金。
前二項之首謀者，處5 年以上有期徒刑，得併科新臺幣1 千萬元
以下罰金。
前3項之未遂犯罰之。

臺灣地區與大陸地區人民關係條例第15條
下列行為不得為之：
一、使大陸地區人民非法進入臺灣地區。
二、明知臺灣地區人民未經許可，而招攬使之進入大陸地區。
三、使大陸地區人民在臺灣地區從事未經許可或與許可目的不符
    之活動。
四、僱用或留用大陸地區人民在臺灣地區從事未經許可或與許可
    範圍不符之工作。
五、居間介紹他人為前款之行為。

刑法第214條
明知為不實之事項，而使公務員登載於職務上所掌之公文書，足
以生損害於公眾或他人者，處三年以下有期徒刑、拘役或五百元
以下罰金。

刑法第231條第1項
意圖使男女與他人為性交或猥褻之行為，而引誘、容留或媒介以
營利者，處5 年以下有期徒刑，得併科10萬元以下罰金。以詐術
犯之者，亦同。

 附表一（於蕭棍棋處查扣之物）
┌──┬──────────┬───┬────────┐
│編號│物品名稱            │數量  │備註            │
├──┼──────────┼───┼────────┤
│ 1  │現金                │77,000│被告蕭棍棋所有，│
│    │                    │元    │因犯本罪所得之物│
│    │                    │      │。              │
├──┼──────────┼───┼────────┤
│ 2  │帳冊                │ 1 張 │被告蕭棍棋所有，│
│    │                    │      │供犯本罪所用之物│
├──┼──────────┼───┼────────┤
│ 3  │名冊                │ 1本  │被告蕭棍棋所有，│
│    │                    │      │供犯本罪所用之物│
├──┼──────────┼───┼────────┤
│ 4  │門號0000000000號行動│ 1支  │被告蕭棍棋所有，│
│    │電話（不含SIM 卡1 張│      │供犯本罪所用之物│
│    │）                  │      │（SIM 卡1 張非被│
│    │                    │      │告名義申請，不予│
│    │                    │      │沒收）          │
├──┼──────────┼───┼────────┤
│ 5  │門號0000000000號行動│ 1支  │同上            │
│    │電話（不含SIM 卡1 張│      │                │
│    │）                  │      │                │
├──┼──────────┼───┼────────┤
│ 6  │門號0000000000號行動│ 1支  │同上            │
│    │電話（不含SIM 卡1 張│      │                │
│    │）                  │      │                │
├──┼──────────┼───┼────────┤
│ 7  │門號0000000000號行動│ 1支  │同上            │
│    │電話（不含SIM 卡1 張│      │                │
│    │）                  │      │                │
└──┴──────────┴───┴────────┘

附表二：（於鄭佳佩處查扣之物）
┌──┬──────────┬───┬────────┐
│編號│物品名稱            │數量  │備註            │
├──┼──────────┼───┼────────┤
│ 1  │帳冊                │ 1本  │被告蕭棍棋所有，│
│    │                    │      │供犯本罪所用之物│
│    │                    │      │。              │
├──┼──────────┼───┼────────┤
│ 2  │工作日誌表          │ 11張 │被告蕭棍棋所有，│
│    │                    │      │供犯本罪所用之物│
├──┼──────────┼───┼────────┤
│ 3  │電話資料表          │ 1本  │被告蕭棍棋所有，│
│    │                    │      │供犯本罪所用之物│
├──┼──────────┼───┼────────┤
│ 4  │門號0000000000號行動│ 1支  │被告蕭棍棋所有，│
│    │電話（不含SIM 卡1 張│      │供犯本罪所用之物│
│    │）                  │      │（SIM 卡1 張非被│
│    │                    │      │告名義申請，不予│
│    │                    │      │沒收）          │
├──┼──────────┼───┼────────┤
│ 5  │門號0000000000號行動│ 1支  │同上            │
│    │電話（不含SIM 卡1 張│      │                │
│    │）                  │      │                │
│    │                    │      │                │
├──┼──────────┼───┼────────┤
│ 6  │門號0000000000號行動│ 1支  │同上            │
│    │電話（不含SIM 卡1 張│      │                │
│    │）                  │      │                │
├──┼──────────┼───┼────────┤
│ 7  │門號0000000000號行動│ 1支  │同上            │
│    │電話（不含SIM 卡1 張│      │                │
│    │）                  │      │                │
├──┼──────────┼───┼────────┤
│ 8  │門號0000000000號行動│ 1支  │同上            │
│    │電話（不含SIM 卡1 張│      │                │
│    │）                  │      │                │
├──┼──────────┼───┼────────┤
│ 9  │門號0000000000號行動│ 1支  │同上            │
│    │電話（不含SIM 卡1 張│      │                │
│    │）                  │      │                │
├──┼──────────┼───┼────────┤
│10  │門號0000000000號行動│ 1支  │同上            │
│    │電話（不含SIM 卡1 張│      │                │
│    │）                  │      │                │
└──┴──────────┴───┴────────┘

 附表三（於吳承祐處查扣之物）
┌──┬──────────┬───┬────────┐
│編號│物品名稱            │數量  │備註            │
├──┼──────────┼───┼────────┤
│ 1  │現金                │10萬元│被告蕭棍棋所有，│
│    │                    │      │因犯本罪所得之物│
│    │                    │      │。              │
├──┼──────────┼───┼────────┤
│ 2  │中國信託商業銀行城東│ 1本  │被告蕭棍棋所有，│
│    │分行帳戶000000000000│      │供犯本罪所用之物│
│    │號                  │      │。              │
├──┼──────────┼───┼────────┤
│ 3  │帳冊                │ 2 張 │被告吳承祐所有，│
│    │                    │      │供犯本罪所用之物│
├──┼──────────┼───┼────────┤
│ 4  │名冊                │ 1 張 │被告蕭棍棋所有，│
│    │                    │      │供犯本罪所用之物│
├──┼──────────┼───┼────────┤
│ 5  │門號0000000000號行動│ 1支  │被告吳承祐所有，│
│    │電話（不含SIM 卡1 張│      │供犯本罪所用之物│
│    │）                  │      │（SIM 卡1 張非被│
│    │                    │      │告名義申請，不予│
│    │                    │      │沒收）          │
├──┼──────────┼───┼────────┤
│ 6  │門號0000000000號行動│ 1支  │同上            │
│    │電話（不含SIM 卡1 張│      │                │
│    │）                  │      │                │
├──┼──────────┼───┼────────┤
│ 7  │門號0000000000號行動│ 1支  │同上            │
│    │電話（不含SIM 卡1 張│      │                │
│    │）                  │      │                │
├──┼──────────┼───┼────────┤
│ 8  │門號0000000000號行動│ 1支  │同上            │
│    │電話（不含SIM 卡1 張│      │                │
│    │）                  │      │                │
│    │                    │      │                │
└──┴──────────┴───┴────────┘

  附表四（於黃正立處查扣之物）
┌──┬──────────┬───┬────────┐
│編號│物品名稱            │數量  │備註            │
├──┼──────────┼───┼────────┤
│ 1  │門號0000000000號行動│ 1支  │被告黃正立所有，│
│    │電話（含SIM 卡1 張）│      │供犯本罪所用之物│
│    │                    │      │（SIM 卡1 張非被│
│    │                    │      │告名義申請，不予│
│    │                    │      │沒收）          │
└──┴──────────┴───┴────────┘

  附表五（於林世傑處查扣之物）
┌──┬──────────┬───┬────────┐
│編號│物品名稱            │數量  │備註            │
├──┼──────────┼───┼────────┤
│ 1  │ 名冊               │ 4張  │被告林世傑所有，│
│    │                    │      │供犯本罪所用之物│
│    │                    │      │。              │
├──┼──────────┼───┼────────┤
│ 2  │門號0000000000號行動│ 1 支 │被告林世傑所有，│
│    │電話（不含SIM 卡1 張│      │供犯本罪所用之物│
│    │）                  │      │（SIM 卡1 張非被│
│    │                    │      │告名義申請，不予│
│    │                    │      │沒收）          │
├──┼──────────┼───┼────────┤
│ 3  │門號0000000000號行動│ 1支  │同上            │
│    │電話（不含SIM 卡1 張│      │                │
│    │）                  │      │                │
└──┴──────────┴───┴────────┘

  附表六（於吳俊翰處查扣之物）
┌──┬──────────┬───┬────────┐
│編號│物品名稱            │數量  │備註            │
├──┼──────────┼───┼────────┤
│ 1  │門號0000000000號行動│ 1 支 │被告吳俊翰所有，│
│    │電話（不含SIM 卡1 張│      │供犯本罪所用之物│
│    │）                  │      │（SIM 卡1 張非被│
│    │                    │      │告名義申請，不予│
│    │                    │      │沒收）          │
├──┼──────────┼───┼────────┤
│ 2  │門號0000000000號行動│ 1 支 │同上            │
│    │電話（不含SIM 卡1 張│      │                │
│    │）                  │      │                │
└──┴──────────┴───┴────────┘

  附表七（於蔣家盛處查扣之物）
┌──┬──────────┬───┬────────┐
│編號│物品名稱            │數量  │備註            │
├──┼──────────┼───┼────────┤
│ 1  │門號0000000000號行動│ 1支  │被告蔣家盛所有，│
│    │電話（不含SIM 卡1 張│      │供犯本罪所用之物│
│    │）                  │      │（SIM 卡1 張非被│
│    │                    │      │告名義申請，不予│
│    │                    │      │沒收）          │
└──┴──────────┴───┴────────┘

  附表八（於李建緯處查扣之物）
┌──┬──────────┬───┬────────┐
│編號│物品名稱            │數量  │備註            │
├──┼──────────┼───┼────────┤
│ 1  │易利信廠牌行動電話（│ 1支  │被告李建緯所有，│
│    │不含0000000000號、09│      │供犯本罪所用之物│
│    │00000000號、00000000│      │（SIM 卡4 張非被│
│    │67號、0000000000號SI│      │告名義申請，不予│
│    │M 卡4 張）          │      │沒收）          │
└──┴──────────┴───┴────────┘

  附表九（於周家緯處查扣之物）
┌──┬──────────┬───┬────────┐
│編號│物品名稱            │數量  │備註            │
├──┼──────────┼───┼────────┤
│ 1  │門號0000000000號行動│ 1支  │被告周家緯所有，│
│    │電話（不含SIM 卡1 張│      │供犯本罪所用之物│
│    │）                  │      │（SIM 卡1 張非被│
│    │                    │      │告名義申請，不予│
│    │                    │      │沒收）          │
├──┼──────────┼───┼────────┤
│ 2  │門號0000000000號行動│ 1支  │同上            │
│    │電話（不含SIM 卡1 張│      │                │
│    │）                  │      │                │
├──┼──────────┼───┼────────┤
│ 3  │現金                │8 千元│被告蕭棍棋所有，│
│    │                    │      │因犯本罪所得之物│
│    │                    │      │                │
└──┴──────────┴───┴────────┘

  附表十（於蕭世章處查扣之物）
┌──┬──────────┬───┬────────┐
│編號│物品名稱            │數量  │備註            │
├──┼──────────┼───┼────────┤
│ 1  │門號0000000000號行動│ 1支  │被告蕭世章所有，│
│    │電話（不含SIM 卡1 張│      │供犯本罪所用之物│
│    │）                  │      │（SIM 卡1 張非被│
│    │                    │      │告名義申請，不予│
│    │                    │      │沒收）          │
└──┴──────────┴───┴────────┘

  附表十一（不予宣告沒收之物）
┌──┬──────────┬───┬────────┐
│編號│物品名稱            │數量  │備註            │
├──┼──────────┼───┼────────┤
│ 1  │存摺                │4 本  │被告蕭棍棋所有，│
│    │                    │      │惟無法證明係供犯│
│    │                    │      │本罪所用之物。  │
├──┼──────────┼───┼────────┤
│ 2  │桌上型電腦          │1 台  │被告黃正立所有，│
│    │                    │      │惟無法證明係供犯│
│    │                    │      │本罪所用之物    │
├──┼──────────┼───┼────────┤
│ 3  │現金                │5萬元 │被告黃正立所有，│
│    │                    │      │惟無法證明係因犯│
│    │                    │      │本罪所得之物    │
│    │                    │      │                │
├──┼──────────┼───┼────────┤
│ 4  │人民幣              │9千元 │同上            │
│    │                    │      │                │
├──┼──────────┼───┼────────┤
│ 5  │門號0000000000號、09│ 10支 │被告黃正立所有，│
│    │00000000號、00000000│      │惟無法證明係供犯│
│    │23號、0000000000號、│      │本罪所用之物    │
│    │0000000000號、098786│      │                │
│    │2452號、0000000000號│      │                │
│    │、0000000000號、0970│      │                │
│    │003674號、0000000000│      │                │
│    │號行動電話（含SIM 卡│      │                │
│    │各1 張）            │      │                │
├──┼──────────┼───┼────────┤
│ 6  │臺灣大哥大SIM 卡    │ 2張  │同上            │
├──┼──────────┼───┼────────┤
│ 7  │存摺                │ 2本  │同上            │
├──┼──────────┼───┼────────┤
│ 8  │金融卡              │ 1張  │同上            │
├──┼──────────┼───┼────────┤
│ 9  │印章                │ 1枚  │同上            │
├──┼──────────┼───┼────────┤
│ 10 │門號0000000000號、09│ 3張  │被告吳承祐所有，│
│    │000000000 號、092146│      │惟無法證明係供犯│
│    │5736號SIM 卡        │      │本罪所用之物    │
├──┼──────────┼───┼────────┤
│ 11 │門號0000000000號、09│ 2支  │被告蔣家盛所有，│
│    │00000000號行動電話（│      │惟無法證明係供犯│
│    │含SIM 卡1 張）      │      │本罪所用之物    │
├──┼──────────┼───┼────────┤
│ 12 │現金                │12萬1 │被告蔣家盛所有，│
│    │                    │千元  │惟無法證明係因犯│
│    │                    │      │本罪所得之物    │
│    │                    │      │                │
├──┼──────────┼───┼────────┤
│ 13 │保險套              │ 10枚 │服務小姐陽光碧所│
│    │                    │      │有              │
├──┼──────────┼───┼────────┤
│ 14 │門號0000000000號行動│ 1支  │同上            │
│    │電話（含SIM 卡1 張）│      │                │
├──┼──────────┼───┼────────┤
│ 15 │門號0000000000號SIM │ 1張  │同上            │
│    │卡                  │      │                │
├──┼──────────┼───┼────────┤
│ 16 │保險套              │ 4枚  │服務小姐嘉玲所有│
├──┼──────────┼───┼────────┤
│ 17 │潤滑劑              │ 2包  │同上            │
├──┼──────────┼───┼────────┤
│ 18 │潤滑劑              │ 2瓶  │同上            │
├──┼──────────┼───┼────────┤
│ 19 │現金                │ 7千元│客人陳昭宇所有  │
├──┼──────────┼───┼────────┤
│ 20 │門號0000000000號、韓│ 2支  │服務小姐宋恩愛所│
│    │國門號00000000000 號│      │有              │
│    │行動電話（含SIM 卡各│      │                │
│    │1張 ）              │      │                │
├──┼──────────┼───┼────────┤
│ 21 │保險套              │ 7枚  │服務小姐洪鈺婷所│
│    │                    │      │有              │
├──┼──────────┼───┼────────┤
│ 22 │現金                │6 千元│同上            │
└──┴──────────┴───┴────────┘